最　高　行　政　法　院　裁　定
　　　　　　　　　　　　　　　　　　 96年度裁字第00022號
上　訴　人　甲○○○○○○○○
被 上訴 人　嘉義縣政府
代　表　人　乙○○
上列當事人間因菸酒管理法事件，上訴人不服中華民國94年7月
20日高雄高等行政法院93年度訴字第968號判決，提起上訴，本
院裁定如下：
  　主　文
上訴駁回。
上訴審訴訟費用由上訴人負擔。
　　理　由
一、按對於高等行政法院判決之上訴，非以其違背法令為理由，
    不得為之，行政訴訟法第242條定有明文。同法第243條第1
    項規定，判決不適用法規或適用不當者，為違背法令；而判
    決有第243條第2項所列各款情形之一者，其判決當然違背法
    令。又提起上訴，應以上訴狀表明上訴理由並應添具關於上
    訴理由之必要證據，復為同法第244條第1項第4款及第2項所
    明定。準此，當事人提起上訴，如以原審判決有行政訴訟法
    第243條第1項不適用法規或適用不當為理由時，其上訴狀應
    有具體之指摘，並揭示該法規之條項或其內容；如以原審判
    決有第243條第2項所列各款情形之當然違背法令為理由時，
    其上訴狀應揭示合於該款之事實。如上訴狀未依此項方法表
    明，或其所表明者，顯與上開法條規定之情形不相合時，即
    難認為已對原審判決之違背法令有具體之指摘，其上訴自難
    認為合法。
二、上訴意旨略謂：原判決認定上訴人生產45,835公升之米酒，
    超出限量規定，但其採證與認定顯有不合。本案並無扣押證
    物或拍照存證，亦無其他非利害關係人之證明，僅有財政部
    國稅局人員作證。然行政人員有績效與獎金，於本案顯有利
    益關係，行政人員互為佐證，並不妥當。行政機關或司法機
    關人員在執行職務時，其採證與保存證據應有良好規範，如
    非緊急特殊情況，應通知其他相關人員，如縣政府人員或治
    安機關人員到場蒐證，然國稅局人員於民國92年7月14日卻
    未拍照存證，僅以手上之筆誤指米酒數量，應不具證據力。
    原判決以92年8月7日之照片誤指為92年7月14日之證據，作
    為判決依據，顯有不當，何況照片中並無超量之米酒。上訴
    人有料理酒類之產製項目，原審誤以上訴人無生產料理米酒
    之法源，顯有誤認。至料理米酒之產品登錄，上訴人已提出
    申請，當時尚未核准，產製尚未完成登錄之酒品，已依菸酒
    管理法規定罰款，惟此不影響可以合法生產料理米酒之事實
    。又原判決理由中誣指代理人於92年8月7日聯合查訪中並未
    否認數量之誤植，然當時執筆人員為政府人員，我方申明沒
    有那麼多數量時並未被記錄，原審以此認我方有承認其事實
    ，顯有不當。我方有陳述確實數量及後續之流向而被記錄，
    而事實於92年12月30日訪查紀錄中有更明確之交代等情，爰
    請判決將原處分、訴願決定均撤銷。
三、經核上開理由，無非對於原審取捨證據、認定事實之職權行
    使事項任加爭執，並未表明原判決究有如何不適用法規或適
    用不當等違背法令情事。又查，原判決所提及之現場照片，
    無非顯示檢查人員在現場查訪之所見，並非以該照片作為認
    定上訴人有本件違章事實之唯一證據，上訴人就該照片提出
    爭辯，亦難認已對原判決之違背法令有具體之指摘。依首揭
    規定，本件上訴為不合法，應予駁回。
四、依行政訴訟法第249條第1項前段、第104條、民事訴訟法第
    95條、第78條，裁定如主文。
中　　華　　民　　國　　96　　年　　1　　 月　　11　　日
                  第五庭審判長法  官　鍾　耀　光
                              法  官  姜　仁　脩
                              法  官　王　德　麟
                              法  官　黃　清　光
                              法  官　吳　慧　娟
以  上  正  本  證  明  與  原  本  無  異
中　　華　　民　　國　　96　　年　　1　　 月　　11　　日
　　　　　　　　　　　　　　　書記官　蘇　金　全
